臺灣臺南地方法院民事裁定
                                      111年度聲字第150號
聲  請  人  陳益富  


相  對  人  林堯鑫  
上列當事人間確認債權不存在等事件，聲請人聲請停止執行，本
院裁定如下：
    主  文
聲請人供擔保新臺幣97,683元後，本院111年度司執字第68179號
清償債務強制執行事件之強制執行程序，於本院111年度補字第7
48號確認債權不存在等事件判決確定或和解、調解成立或撤回前
應暫予停止。
    理  由
一、按債務人主張支付命令上所載債權不存在而提起確認之訴者
    ，法院依債務人聲請，得許其提供相當並確實之擔保，停止
    強制執行，民事訴訟法第521條第3項定有明文。次按債務人
    本於停止執行裁定所供之擔保，係以擔保債權人因債務人聲
    請停止強制執行不當可能遭受之損害得獲賠償為目的，故法
    院於裁定停止強制執行時，就擔保金額與債權人因停止強制
    執行不當可能遭受之損害間之關聯，自應斟酌該債權人因停
    止執行可能遭受之損害，以為衡量之標準，非以標的物之價
    值或債權額為依據。債權人因停止執行所受之損害，包括債
    權人未能即時受償或利用該標的物所受之損害額，或其因另
    供擔保強制執行所受之損害。債權人因停止執行可能遭受之
    損害，在金錢給付之情形，係指債權人因停止執行延後受償
    ，未能即時利用該款項，所可能遭受之損害而言(最高法院8
    6年度台抗字第442號、87年度台抗字第529號、91年度台抗
    字第429號及92年度台抗字第480號、106年度台抗字第123號
    裁定意旨參照)。
二、本件聲請意旨略以：相對人執本院111年度司促字第8312號
    支付命令及其確定證明書為執行名義，聲請對聲請人之財產
    在新臺幣(下同)586,100元及自支付命令送達翌日起至清償
    日止，按年息百分之5計算之利息範圍內強制執行，由本院1
    11年度司執字第68179號清償債務強制執行事件（下稱系爭
    執行事件）實施強制執行程序，並查封聲請人之不動產。惟
    聲請人已提起確認債權不存在之訴，以確認相對人對聲請人
    就111年度司促字第8312號支付命令所載債權不存在，爰依
    民事訴訟法第521條第3項規定聲請裁定准予供擔保後，停止
    強制執行等語。
三、經查：
  ㈠聲請人上開主張，業據提出111年度司促字第8312號支付命令
    、確認債權不存在等事件起訴狀等件影本為證，復經本院依
    職權調閱系爭執行事件卷宗審究無誤。聲請人主張111年度
    司促字第8312號支付命令上所載債權不存在，而提起確認債
    權不存在之訴，其依民事訴訟法第521條第3項之規定聲請停
    止執行，於法核無不合，應予准許。然為確保相對人因聲請
    人聲請停止強制執行不當可能遭受之損害得獲賠償，並兼顧
    兩造之權益，本院爰許聲請人為相對人提供相當並確實之擔
    保後，始停止上開強制執行程序。
  ㈡系爭執行事件，債權人聲請強制執行之債權額為586,100元，
    聲請人所提出之確認債權不存在之訴，訴訟標的價額為586,
    100元，而該價額未逾民事訴訟法第466條所定數額，屬不得
    上訴第三審之事件，是該確認債權不存在之訴至第二審終結
    確定之期間可推定為3年4個月（參照各級法院辦案期限實施
    要點第2條規定民事通常程序第一審審判案件期限1年4個月
    、民事第二審審判案件期限2年），依此計算，則相對人因
    停止執行而未能即時受償所可能受之損害額為97,683元【計
    算式：586,100元×5%×(3＋4/12)＝97,683元，元以下4捨5入】
    。是本院審酌上情及相對人因延後執行數年所可能遭受之風
    險等情，認聲請人所應供之擔保以97,683元為適當，爰酌定
    擔保金額如主文所示。
四、依民事訴訟法第521條第3項規定，裁定如主文。
中　　華　　民　　國　　111 　年　　9 　　月　　5 　　日
                        民事第一庭    法  官　田幸艷
以上正本係照原本作成。　　　　　　　　　
如對本裁定抗告須於裁定送達後10日內向本院提出抗告狀，並應
繳納抗告費新臺幣1,000元。
中　　華　　民　　國　　111 　年　　9 　　月　　5 　　日
                                     書記官  林幸萱